# 本期核销的坏账是否属于非经常性损益

提问人：sunyulu 时间：2016-04-08 23:18:50
如题，本期核销的坏账是否属于非经常性损益，是否有明确规定，谢谢指导！

回答人：chenyiwei
采用组合计提方式计提坏帐准备的应收款项，核销时冲减坏帐准备，不涉及损益。 采用个别认定法计提坏帐准备的应收款项核销时，原计提的坏帐准备如果不足的，差额应计入当期损益。对该计入损益的金额，通常不属于非经常性损益，但如果核销坏账的原因是债务人因受到不可抗力影响而丧失偿债能力，则可以考虑作为非经常性损益。

提问人：sunyulu 时间：2016-04-09 09:30:34
陈老师，我公司前期对一客户采用账龄分析法计提坏账，但尚未全额计提，本期该因不可抗力影响而丧失偿债能力，我们又对该客户改为按照个别认定法全额计提坏账，并对该笔应收账款进行了核销，本期全额计提坏账金额与前期按照账龄分析法计提坏账金额的差异计入本期损益，该损益又是否属于非经常性损益，谢谢陈老师！

回答人：chenyiwei
该差异可以计入非经常性损益。